臺灣臺中地方法院刑事判決　　　　　　100年度交易字第168號
公　訴　人　臺灣臺中地方法院檢察署檢察官
被　　　告　王永郎
上列被告因公共危險等案件，經檢察官提起公訴（100年度偵字
第453號），本院判決如下：
    主  文
王永郎服用酒類，不能安全駕駛動力交通工具而駕駛，處拘役伍
拾伍日，如易科罰金，以新台幣壹仟元折算壹日。
被訴過失傷害部分，公訴不受理。
    事  實
一、王永郎於民國99年12月15日晚上10時許起，在臺中市○○區
    ○○路旁之路邊攤，飲用啤酒2瓶後，已達不能安全駕駛動
    力交通工具之程度，仍於同月16日凌晨0時許，駕駛車牌號
    碼6155-NH號自用小客車，欲返回其位在臺中市○○區○○
    里○○路510巷5-1號住處，嗣於同日凌晨0時55分許，沿臺
    中市○○區○○路1段由北往南方向行駛，行至新平路與東
    平路交岔路口時，適有彭福隆駕駛車牌號碼2651-WE號自用
    小客車沿東平路由東往西向方行駛，亦行至上開交岔路口，
    王永郎因不勝酒力而注意力減退，竟貿然闖越紅燈，雙方見
    狀均已煞避不及，致彭福隆所駕駛上開自用小客車車頭撞擊
    王永郎所駕駛上開自用小客車左側車身，彭福隆因而受有腹
    部鈍挫傷、左膝撕裂傷、右膝挫擦傷之傷害（過失傷害部分
    ，業經調解成立，視為撤回告訴，另為不受理之判決）。嗣
    經警據報到場處理，對王永郎施以呼氣酒精濃度測試，測得
    其呼氣所含酒精濃度達每公升0.6毫克，始悉上情。
二、案經臺中市政府警察局太平分局報告臺灣臺中地方法院檢察
    署檢察官偵查起訴。
    理  由
壹、有罪部分：
一、按被告以外之人於審判外之言詞或書面陳述，除法律有規定
    者外，不得作為證據。被告以外之人於偵查中向檢察官所為
    之陳述，除顯有不可信之情況者外，得為證據。除顯有不可
    信之情況外，公務員職務上製作之紀錄文書、證明文書，以
    及從事業務之人於業務上或通常業務過程所須製作之紀錄文
    書、證明文書，亦得為證據。被告以外之人於審判外之陳述
    ，雖不符前4條之規定，而經當事人於審判程序同意作為證
    據，法院審酌該言詞陳述或書面陳述作成時之情況，認為適
    當者，亦得為證據。當事人、代理人或辯護人於法院調查證
    據時，知有第159條第1項不得為證據之情形，而未於言詞辯
    論終結前聲明異議者，視為有前項之同意。刑事訴訟法第15
    9條第1項、第159條之1第2項、第159條之4第1款、第2款、
    第159條之5分別定有明文。經查：
  (一)證人彭福隆於偵查中向檢察官所為證述，雖係被告以外之人
    於審判外之言詞陳述，為傳聞證據，然其於偵查中向檢察官
    所為證述，既經具結（偵卷第21頁），且本院審酌該言詞陳
    述係由證人出於自由意識而陳述，又無其他證據足認該等陳
    述有何顯不可信之情事等一切情況，依刑事訴訟法第159 條
    之1第2項規定，認上開證人於偵訊中之證述，得採為認定本
    件犯罪事實所憑之證據。
  (二)證人彭福隆於警詢時之證述，雖係被告以外之人於審判外之
    言詞陳述，為傳聞證據，然經本院於審理時當庭直接提示而
    為合法之調查，公訴人、被告均未於言詞辯論終結前聲明異
    議，本院復審酌該言詞陳述係由證人出於自由意識而陳述，
    並無非法取證之情況，依刑事訴訟法第159條之5之規定，認
    上開證人於警詢時之證述，應得採為認定本件犯罪事實所憑
    之證據。
  (三)道路交通事故現場圖、道路交通事故調查報告表(一)、(二)、刑
    法第185條之3案件測試觀察紀錄表，均係警員依其所見在職
    務上製作之紀錄文書，且無顯不可信之情況，依刑事訴訟法
    第159條之4第1款之規定，亦得採為認定本件犯罪事實所憑
    之證據。
  (四)彭福隆之國軍臺中總醫院急診室臨時診斷證明單，係負責為
    彭福隆診治傷勢之醫師，依其所見製作之證明文書，雖屬被
    告以外之人於審判外之書面陳述，然因係從事業務之醫師於
    醫療業務上所製作之證明文書，且無顯不可信之情況，依刑
    事訴訟法第159條之4第2款之規定，自得採為認定本件犯罪
    事實所憑之證據（最高法院95年度臺上字第1449號判決意旨
    參照）。
二、上開事實，迭經被告王永郎於警詢（警卷第1至5頁）、偵訊
    （偵卷第11、18、19頁）、本院審理（本院卷第11、12頁）
    時，坦承不諱，復經證人彭福隆於警詢（警卷第6至8頁）、
    偵訊時，分別證述明確，並有道路交通事故現場圖1紙（警
    卷第11頁）、道路交通事故調查報告表(一)、(二)各1紙（警卷
    第12、13頁）、現場照片10幀（警卷第14至18頁）、酒精測
    定紀錄表1紙（警卷第19頁）、彭福隆之國軍臺中總醫院急
    診室臨時診斷證明單1紙（警卷第20頁）、臺中縣警察局舉
    發違反道路交通管理事件通知單影本1紙（警卷第21頁）、
    刑法第185條之3案件測試觀察紀錄表1紙（警卷第22頁）、
    被告之駕駛執照及行車執照影本各1紙（警卷第23頁）在卷
    可稽。按道路交通安全規則第114條第2款規定，汽車駕駛人
    飲酒後吐氣所含酒精成份（即濃度）超過每公升0.25毫克以
    上者，不得駕車，即是基於酒精對人體中樞神經系統有麻醉
    作用，為維護安全駕駛，而為之禁止規定。又按刑法第185
    條之3規定所謂「不能安全駕駛」，乃抽象危險犯，並不以
    發生具體危險為必要。至於是否達「不能安全駕駛之程度」
    之認定，應依具體個案之實際情形判斷之，依目前醫學一致
    見解，吐氣酒精濃度達每公升0.25毫克以上時，將使駕駛人
    產生複雜之技巧障礙、駕駛能力變壞之行為表現，肇事比率
    比一般未飲酒時高出2倍；吐氣酒精濃度達每公升0.5毫克以
    上時，將使駕駛人產生說話含糊、腳步不穩之行為表現，肇
    事比率比一般未飲酒時高出7倍。本件被告駕駛自用小客車
    貿然闖越紅燈，肇致車禍發生，且於車禍發生後，經警測得
    其呼氣酒精濃度達每公升0.6毫克，堪認被告確因飲酒，而
    注意力減退，已達不能安全駕駛動力交通工具之程度至明。
    本件事證明確，被告服用酒類，不能安全駕駛動力交通工具
    而駕駛之犯行，應堪認定。
三、核被告所為，係犯刑法第185之3之服用酒類不能安全駕駛動
    力交通工具而駕駛罪。爰審酌被告飲酒後已達不能安全駕駛
    動力交通工具之程度，仍不顧公眾之安危，貿然駕駛自用小
    客車，危及公眾往來之安全甚鉅，並肇致車禍發生，致被害
    人受有傷害，然考量被告事後業與被害人調解成立，並給付
    被害人新臺幣9萬6,000元作為賠償，此有臺中市太平區調解
    委員會100年度刑調字第342號調解書1紙（本院卷第14頁）
    在卷可稽，復無前科，素行尚佳，此有臺灣臺中地方法院檢
    察署刑案資料查註紀錄表及臺灣高等法院被告前案紀錄表各
    1份在卷可考，及其家庭經濟狀況勉持之生活狀況、國中畢
    業之智識程度，暨犯罪後坦承犯行，態度尚屬良好等一切情
    狀，量處如主文所示之刑，並諭知易科罰金之折算標準。
貳、公訴不受理部分：
一、公訴意旨另略以：被告王永郎於上開時間、地點，駕駛上開
    自用小客車，理應遵從交通號誌指示行駛，而依當時情形，
    又無不能注意之情事，竟疏未注意及此，因酒後意識模糊，
    闖越紅燈逕行通過該交岔路口，適告訴人彭福隆駕駛上開自
    用小客車沿東平路往樂業路方向行駛而來，閃避不及撞擊被
    告王永郎所駕駛上開自用小客車，致告訴人彭福隆受有腹部
    鈍挫傷、左膝撕裂傷、右膝挫擦傷之傷害；因認被告此部分
    ，另涉犯刑法第284條第1項前段之過失傷害罪嫌等語
二、按告訴乃論之罪，告訴人於第一審辯論終結前，得撤回其告
    訴；告訴乃論之罪，未經告訴或其告訴經撤回或已逾告訴期
    間者，應諭知不受理之判決；刑事訴訟法第238條第1項、第
    303條第3款分別定有明文。再告訴乃論之刑事事件於偵查中
    或第一審法院辯論終結前，調解成立，並於調解書上記載當
    事人同意撤回意旨，經法院核定者，視為於調解成立時撤回
    告訴或自訴，鄉鎮市調解條例第28條第2項定有明文。
三、經查，本件告訴人彭福隆告訴被告王永郎過失傷害部分，檢
    察官認係犯刑法第284條第1項前段之過失傷害罪，而提起公
    訴，該罪依同法第287條前段規定，須告訴乃論。茲因被告
    與告訴人就過失傷害部分，業於100年2月15日在臺中市太平
    區調解委員會調解成立，並經本院於100年3月4日核定在案
    ，此有臺中市太平區調解委員會100年度刑調字第342號調解
    書1紙（本院卷第14頁）在卷可考，且該調解書第3項既載明
    「兩造同意以上調解結果，並同意放棄本件其餘民事請求權
    及刑事不追究。」等詞，堪認調解書上已記載告訴人同意撤
    回本件過失傷害告訴之意旨，依鄉鎮市調解條例第28條第2
    項規定，應視為於調解成立時撤回告訴，爰依前揭規定，就
    過失傷害部分，諭知不受理之判決。
據上論斷，應依刑事訴訟法第299條第1項前段、第303條第3款，
刑法第185條之3、第41條第1項前段，刑法施行法第1條之1第1項
，判決如主文。
本案經檢察官黃永福到庭執行職務。
中    華    民    國   100    年    3     月    30    日
                  刑事第十五庭    法  官  鄭舜元
以上正本證明與原本無異。
如不服本判決應於收受判決後10日內向本院提出上訴書狀，並應
敘述具體理由。其未敘述上訴理由者，應於上訴期間屆滿後20日
內向本院補提理由書(均須按他造當事人之人數附繕本)「切勿逕
送上級法院」。
告訴人或被害人對於判決如有不服具備理由請求檢察官上訴者，
其上訴期間之計算係以檢察官收受判決正本之日期為準。
                                   書記官  黃聖心
中    華    民    國   100    年    3     月    30    日
附錄：論罪科刑法條：
刑法第185條之3：
服用毒品、麻醉藥品、酒類或其他相類之物，不能安全駕駛動力
交通工具而駕駛者，處一年以下有期徒刑、拘役或科或併科十五
萬元以下罰金。